【裁判字號】    88,訴,685
【裁判日期】    890426
【裁判案由】    違反漁業法
【裁判全文】
臺灣屏東地方法院刑事判決                          八十八年度訴字第六八五號
    公  訴  人  臺灣屏東地方法院檢察署檢察官
    被      告  甲○○
右列被告因違反漁業法案件，經檢察官提起公訴（八十九年度偵字第六九五二號），
本院判決如左：
     主  文
甲○○共同違反不得使用電氣採捕水產動物之規定，處拘役肆拾日。種蝦母貳斤及夾
式開關壹座、電纜壹條，漁網壹張均沒收，如全部或一部不能沒收時，追徵其價額
。
     事  實
一、甲○○曾因違反漁業法案件，於民國八十八年五月七日經本院判處有期徒刑三月
    ，緩刑三年確定，竟猶不知悛悔，仍於八十八年十月十日十七時許，駕駛「順海
    利六號」漁船，帶其所有供電氣捕蝦用之夾式開關，電纜及魚網設備自東港
    分局所轄之鹽埔漁港分駐所出海作業，並於東港外海之「源泓號」大陸漁工船僱
    用大陸漁工陳兩國。嗣是日晚間，船抵枋寮外海五海浬處，甲○○即與陳兩國基
    於共同之犯意之連絡，以上開電漁設備，捕捉種蝦母約莫二斤。迨翌日零時四十
    分許，適為巡經該處之警艇查獲。並扣得夾式開關一座、電纜一條，漁網一張
    及種蝦母二斤等物品。
二、案經內政部警政署水上警察局第十四警察隊報請臺灣屏東地方法院檢察署檢察官
    偵查起訴。
    理  由
一、訊據被告矢口否認有於右揭時地以電氣採捕水產動物之事實，辯稱：警察前往取
    締時伊有要電，然因魚船故障不能電所以沒有電，二斤之種蝦母是魚船未故障前
    用魚網網的云云。惟查右揭被告以電氣採捕水產動物種蝦母等情，業據被告於警
    訊供明，核與共犯即被告所雇用之大陸漁工陳兩國於警訊時供述相符，復有電纜
    線及其接電處及以電氣捕獲之種蝦母等照片九張、贓物認領保管收據在卷可稽，
    被告所辯顯屬卸責之詞，不足採信，犯行堪以認定，應依法論科。
二、按採捕水產動物，非經主管機關許可，不得以電氣為之，漁業法第四十八條第一
    項第三款定有明文，被告等竟違反上開規定，以電氣採捕水產動物，核其所為係
    犯同法第六十條第一項之罪，被告與陳兩國間就上揭犯行有犯意之連絡及行為之
    分擔，應論以共同正犯。爰審酌被告等以電氣非法採捕水產動物，危害自然生態
    環境及我國之漁業資源，其素行不佳，犯後未坦承犯行，惟犯罪所得不多，所生
    危害不大，犯罪情節較為輕微等一切情狀，量處如主文所示之刑。
三、查獲之種蝦母二斤及已交被告保管之夾式開關一座、電纜一條，漁網一張係採
    捕之漁獲物及漁具，應依漁業法第六十八條宣告沒收，如全部或一部不能沒收時
    ，追徵其價額。
據上論斷，應依刑事訴訟法第二百九十九條第一項前段，漁業法第六十條第一項、第
六十八條、刑法第十一條、第二十八條，判決如主文。
本案經檢察官許英輝到庭執行職務。
中      華      民      國      八十九      年    五    月      二    日
                                      臺灣屏東地方法院刑事第二庭
                                        審判長  法  官  潘正屏
                                                法  官  包梅真
                                                法  官  郭書豪
右正本證明與原本無異。
對於本判決如有不服應於收受送達後十日內向本院提出上訴書狀上訴於台灣高等法院
高雄分院並按他造當事人之人數附具繕本。
                                                書記官  潘豐益
中      華      民      國      八十九      年    五    月    二        日
漁業法第六十條第一項：
違反第四十八條第一項各款規定之一者，處五年以下有期徒刑、拘役或併科新台幣十
五萬元以下罰金。


司法院資訊處製作；財團法人民間司法改革基金會備份。
